【裁判字號】    92,台上,6661
【裁判日期】    921127
【裁判案由】    違反毒品危害防制條例
【裁判全文】
最高法院刑事判決                              九十二年度台上字第六六六一號
    上  訴  人  甲○○
右上訴人因違反毒品危害防制條例案件，不服台灣高等法院台中分院中華民國九十年
六月十四日第二審判決（九十年度上訴字第一二八號，起訴案號：台灣彰化地方法院
檢察署八十九年度偵字第三八九一號），提起上訴，本院判決如左：
    主  文
原判決撤銷，發回台灣高等法院台中分院。
    理  由
本件原判決撤銷第一審判決，就上訴人甲○○所犯違反毒品危害防制條例第四條第二
項販賣第二級毒品罪，依連續犯之例，改判論處上訴人連續販賣第二級毒品罪刑（處
有期徒刑柒年陸月），固非無見。
惟按購買毒品者所稱其向某人買受毒品之指證，不得作為有罪判決之唯一證據，仍須
調查其他必要之證據，以察其是否與事實相符，亦即仍須有補強之證據，以擔保該購
買毒品者指證之真實性，始得採為論罪之基礎。本件關於上訴人於民國八十九年三月
間，分別在彰化縣鹿港鎮溝墘里溝墘巷三十二號住處，先後販賣第二級毒品安非他命
予陳啟信、楊志忠各一包，及於同年四月初、六月間、八月中旬，在同址分三次各賣
安非他命一包予洪思偉部分之犯行，原判決理由內係依憑證人陳啟信、楊志忠、洪思
偉在警、偵訊或原審之指證，為認定上訴人有上開連續販賣安非他命之證據，並以陳
啟信、楊志忠均曾為上訴人追討欠款，足見交情匪淺，所為不利於上訴人之證述，應
屬可信。又洪思偉為現役軍人，其尿液復未檢出有何甲基安非他命之反應，且未迴避
免受軍法處分，衡情其證言應屬可信云云，資為論證。然上訴人堅不承認有分別販賣
安非他命予陳啟信、楊志忠、洪思偉之行為，本件亦未查扣有任何與販賣安非他命有
關之毒品或器物，而除陳啟信、楊志忠、洪思偉之證述外，原判決並未說明其他必要
之補強證據，揆之首開說明，自非適法。至陳、楊二人是否曾為上訴人催討欠款，洪
思偉為軍人是否未迴避軍法處分及其尿液有無驗出甲基安非他命反應，與上訴人是否
販賣安非他命予陳、楊、洪三人間，並無必然之關連性，尚不足以補強渠等證述之真
實性，實情若何，自應再加詳查，俾發現真實，遽行論處上訴人此部分犯行，自不足
以昭折服，上訴意旨指摘原判決不當，尚非全無理由，應認有撤銷發回更審之原因。
又原判決不另為無罪之諭知部分（原判決理由三），因公訴人認此部分與論罪科刑撤
銷發回部分有連續犯裁判上一罪關係，基於審判不可分之原則，亦一併發回。
據上論結，應依刑事訴訟法第三百九十七條、第四百零一條，判決如主文。
中      華      民      國    九十二    年     十一     月    二十七    日
                              最高法院刑事第七庭
                                  審判長法官  莊  登  照
                                        法官  洪  明  輝
                                        法官  黃  一  鑫
                                        法官  魏  新  和
                                        法官  林  秀  夫
      右正本證明與原本無異
                                              書  記  官
中      華      民      國    九十二    年     十二     月      四      日
                                                                        Ｔ


司法院資訊處製作；財團法人民間司法改革基金會備份。
